臺灣基隆地方法院刑事判決　　　　　　　　　　　　　九十一年度訴字第一七三號
　　公　訴　人　臺灣基隆地方法院檢察署檢察官
　　被　　　告　甲○○
　　選任辯護人　鄭文婷
右列被告因違反槍砲彈藥刀械管制條例案件，經檢察官提起公訴（九十一年度偵字第
五七二號），本院判決如左︰
    主  文
甲○○未經許可寄藏具有殺傷力之改造模型槍，處有期徒刑參年，併科罰金新台幣陸
萬元，罰金如易服勞役，以新台幣玖佰元折算壹日。
扣案之改造模型槍壹支及子彈壹顆均沒收。
    事  實
一、甲○○於民國九十一年一月二十日下午某時，在基隆市○○路三十六巷口，受姓
    名年籍不詳綽號「阿寶」之友人所託，寄藏「阿寶」所有之黑色皮包內藏具有殺
    傷力之德製○．三八改造金屬模型槍一支、同尺寸之制式子彈三顆（其中二顆具
    有殺傷力、一顆不具殺傷力），並將之藏放在前開巷口之水溝邊。嗣於九十一年
    二月四日凌晨四時許，甲○○受「阿寶」以電話請託，至上開巷口取出前開槍、
    彈，隨即置放於路旁某汽車下方，適為警據報當場查獲，並扣得上開改造金屬模
    型槍一支、制式子彈三顆，非其所有之黑色皮包一只。
二、案經台北縣警察局板橋分局報請臺灣基隆地方法院檢察署檢察官偵查起訴。
    理  由
一、訊據被告甲○○矢口否認有收受寄藏改造金屬模型槍及子彈之事實，辯稱：「槍
    是阿寶，阿寶（在二月）三日及四日間一直打電話給我，並說有一包東西放在巷
    口的水溝裡，要我幫他把那包東西拿回家保管，我回稱說在顧小孩，叫他自己自
    己去拿，大約到凌晨三、四時許，阿寶打電話跟我說人已經到了基隆，要我載他
    及女朋友去暖暖，我從家中開車到巷口旁，因為沒有看到人，就到ＯＫ便利商店
    買了二瓶飲料，有二位高大的員警看到我出來，將我頸部及手背押住，說阿寶的
    槍放在那裡，我說不知道，警員表示你們打的電話我們都有通聯紀錄，是警員強
    制把我帶到水溝邊，警察自己把槍拿出來的，員警也都沒有說明自己的身分，我
    以為員警是要綁架我的，警察押我到我的計程車內，才表示身分是警察，我說這
    明明是設計好的．．．」云云。經查：
  (一)被告甲○○於九十一年一月二十日收受寄藏扣案之槍彈一事，業據其於九十一
      年二月四日警訊時供陳：「阿寶大約是在九十一年一月二十日凌晨一時許，在
      我家巷口將手槍及子彈交給我，我將手槍及子彈放在手提袋內藏放在巷口的水
      溝邊，阿寶在九十一年二月四日凌晨二時許打電話給我，說要把寄放在我這裡
      的槍及子彈拿回去，並中我在同日凌晨四時左右在我家巷口等他，後來我就被
      警察查獲了」等語，復於同日檢察官覆訊時亦一致自承：「槍彈是阿寶的，大
      約在一月二十日下午在我家住處巷口交給我，我把槍彈藏在巷口的水溝邊，今
      天（二月四日）凌晨阿寶打電話給我，叫我把槍、彈還給他，我在巷口等他，
      就被警察查獲了，（警訊所言實在），是阿寶跟我說寄放的東西是槍彈」等語
      相符，顯然綽號「阿寶」之友人確於九十一年一月二十日即將扣案之槍、彈交
      付予被告，並經被告寄藏於巷口邊之水溝內，嗣於九十一年二月四日欲將前開
      槍彈返還予阿寶之事實無訛。
  (二)再查，依當場查獲被告之承辦員警乙○○於九十一年五月十六日到庭證稱：「
      當天（九十一年二月四日）是線民提供資料，說藏槍的崇德路現場會有人去取
      槍，當天先到崇德路埋伏約半個小時後，就看到被告開計程車過來，將車子停
      好，就到巷子內的水溝取出一個手提包東西走出巷口，當時員警並未馬上行動
      ，有跟線民連絡詢問被告所駕駛的車號及被告的長相，經線民確認無誤後，即
      在被告至便利超商買完東西出來時，向前跟被告表明員警的身分，被告就自己
      說這包東西不是他的，員警問被告說這包東西是什麼，被告就說是別人寄放的
      模型槍，後來被告帶我們到他停放計程車旁另一部車子的車下（被告自巷口取
      槍出來後，就先將手提包放在車下），員警取出該手提包，現場打開手提包後
      ，看到裡面有一把改造的手槍及三發子彈。被告有說是朋友寄放的，我們有要
      求被告提出朋友的確實年籍，供警員調查，但被告始終無法提供資料」等語，
      及證人丙○○警員於九十一年六月二十日到院證稱：「是由線民向被告借槍枝
      ，雙方約在基隆市區交付手槍，員警即在現場埋伏，在現場看到被告開計程車
      回來住處，看到被告下車回到住處巷口，手上就拿著黑色的手提包走出來，到
      了路邊就看到被告將手提包藏到別人的自小客車下方。被告就走到前的便利商
      店內，我們向前表明身分，被告就自行把手提包藏的地方告訴我們。」等情互
      核相符，因之被告確於九十一年二月四日凌晨四時許，自巷口攜帶黑色手提包
      （內藏放改造金屬模型槍一把及子彈三發）出來，並將該手提包置放於他人自
      用小客車之車下，經警當場盤查，由被告隨行在旁起獲扣案之改造金屬模型槍
      及子彈三發之事實，並有台北縣警察局板橋分局製作之扣押筆錄一份在卷可佐
      ；況且前開證人所述查獲之情節，亦與被告於偵查時供述「二月四日凌晨在住
      家的巷口等阿寶，欲將槍、彈返還阿寶」等情相符，自以被告於警訊、偵查時
      所言為可採。至於被告之選任辯護人以：員警未經報請檢察官依法核發搜索票
      ，其逕行對被告搜索應屬違法之搜索云云，按「現行犯，不問何人得逕行逮捕
      之。犯罪在實施中或實施後即時發覺者，為現行犯。」「司法警察逮捕犯罪嫌
      疑人時，雖無搜索票，得逕行搜索其身體、隨身攜帶之物件、所使用之交通工
      具及其立即可觸及之處所」刑事訴訟法第八十八條第一項、第二項、第一百三
      十條定有明文，本件司法警察接獲線報後，經現場埋伏結果，確有線報所指之
      犯罪嫌疑人即被告持有改造模型槍等物品出現，揆諸前開條文，員警自得予以
      逮捕現行犯，並搜索犯罪嫌疑人即被告隨身攜帶之物件並扣押前開改造模型槍
      及子彈，此舉並無逾越前開法律之規定，且亦非屬刑事訴訟法第一百三十一條
      之逕行搜索「住處及其他處所」之範疇，被告之選任辯護人徒以員警未經聲請
      搜索票逕為認定係屬違法搜索，顯有誤會。
  (三)且扣案之改造金屬模型槍及子彈三發經送內政部警政署刑事警察局鑑定結果，
      認為「送驗左輪手槍一支，係德製０．三八吋之改造金屬模型槍，槍管已貫通
      ，機械性能良好，可擊發適用之子彈，具殺傷力；制式子彈三顆，認均係口徑
      ０．三八吋之制式轉輪手槍彈，一顆彈底標記為ＴＲＡ３８ＳＰＬ之子彈，認
      具殺傷力、一顆彈底標記為ＡＰ３８ＳＰＬ之子彈，因彈底底火皿已具撞擊痕
      跡，故採實際試射，無法擊發，認係不發彈、一顆彈底標記為３８８９之子彈
      ，因彈底底火皿已具撞擊痕跡，投實際試射，可擊發，認具殺傷力」等情，有
      刑事警察局刑鑑字第０九一００二八四一七號鑑驗通知書一份在卷可稽，被告
      前開所辯與事實不符，自非可採。其事證明確，犯行至堪認定，應依法論科。
  (四)至於被告質疑綽號「阿寶」之友人即為員警口中之線民一事，並無阻卻被告明
      知阿寶所託之物係為槍彈，而予以同意寄藏之犯罪事實成立；而線民是否即為
      「阿寶」，換言之，線民或阿寶是否另涉有「未經許可持有槍彈」之罪嫌部分
      ，應由檢察官另案依法辦理之，附此說明。
二、核被告所為，係犯槍砲彈藥刀械管制條例第十條第四項未經許可寄藏具有殺傷力
    之改造模型槍罪、第十二條第四項未經許可寄藏子彈罪。被告寄藏前開槍、彈所
    為之持有行為，係寄藏之當然結果，不應另就持有行為予以論罪。被告於同一時
    間、地點，以單一行為同時寄藏具有殺傷力之改造模型槍及子彈，乃一行為同時
    觸犯上開二罪名，係屬想像競合犯，應依刑法第五十五條之規定，從一重之未經
    許可寄藏具有殺傷力之改造模型槍罪處斷。爰審酌被告受寄藏槍彈，嚴重危害社
    會秩序，其於偵查時坦承犯行，惟於本院審理期間多所卸責辯詞，且未具體陳明
    「阿寶」之真實身分而查獲扣案槍、彈之來源，不符合槍砲彈藥刀械管制條例第
    十八條第四項前段之減輕其刑要件等犯後態度之一切情狀，量處有期徒刑如主文
    所示之刑，並就所處罰金部分併諭知易服勞役折算之標準，以示懲儆。至扣案之
    改造金屬模型槍及子彈一顆，均具有殺傷力，（原扣案三顆，經送試射鑑驗二顆
    滅失，且其中一顆不具殺傷力，就該二顆不予宣告沒收），均係違禁物，應依法
    併予宣告沒收之；又黑色皮包非屬被告所有，亦非屬違禁物品，不予宣告沒收。
據上論斷，依刑事訴訟法第二百九十九條第一項前段，槍砲彈藥刀械管制條例第十條
第四項、第十二條第四項，刑法第十一條前段、第五十五條、第四十二條第二項、第
三十八條第一項第一款，罰金罰鍰提高標準條例第二條，現行法規所定貨幣單位折算
新台幣條例第二條，判決如主文。
本案經檢察官吳佳齡到庭執行職務。
中      華      民      國    九十一    年      七      月    二十五    日
                                  臺灣基隆地方法院刑事第三庭
                                        法  官    何  怡  
右正本證明與原本無異。
對於本件判決如有不服，應於收受送達後十日內，向本院提出上訴書狀，上訴於臺灣
高等法院，並按他造當事人之人數附具繕本。
                                        書記官    湯  惠  芳
中      華      民      國    九十一    年      七      月    二十九    日
附錄論罪法條
槍砲彈藥刀械管制條例第十條第四項：
未經許可，持有、寄藏或意圖販賣而陳列第一項之改造模型槍者，處三年以上十年以
下有期徒刑，併科新臺幣七百萬元以下罰金。
槍砲彈藥刀械管制條例第十二條第四項：
未經許可，持有、寄藏或意圖販賣而陳列子彈者，處五年以下有期徒刑，併科新臺幣
三百萬元以下罰金。
